pl: Konstrukcja umożliwiająca układanie w stosy: Niesztaplowane; Sztaplowane; Inne
en: Stackable design: Non-stackable; Stackable; Other
es: Diseño apilable: No apilable; Apilable; Otros
de: Stapelbares Design: Nicht stapelbar; Stapelbar; Sonstiges
ja: 積み重ね可能なデザイン: 積み重ね不可; 積み重ね可能; その他
el: Σχεδιασμός με δυνατότητα στοίβαξης: Μη στοιβαζόμενο; Στοιβαζόμενο; Άλλο
zh-CN: 可堆叠设计: 不可堆叠; 可叠放; 其他
nb: Stabelbar design: Kan ikke stables; Kan stables; Annet
fr: Conception empilable: Non empilable; Empilable; Autre
ru: Штабелируемая конструкция: Одиночного размещения; Модульный; Другое
pt-BR: Design empilhável: Não empilhável; Empilhável; Outro
cs: Stohovatelný design: Nestohovatelné; Stohovatelné; Jiné
nl: Stapelbaar ontwerp: Niet stapelbaar; Stapelbaar; Overig
th: ดีไซน์แบบวางซ้อนกันได้: เชื่อมต่อเป็นกลุ่มไม่ได้; วางซ้อนกันได้; อื่นๆ
sk-SK: Stohovateľný dizajn: Nestohovateľný; Stohovateľný; Iné
bg-BG: Може да се слага едно върху друго: Не може да се слага едно върху друго; Може да се слага едно върху друго; Друго
hr-HR: Dizajn s mogućnosti slaganja: Ne može se slagati; Može se slagati; Ostalo
sv: Stapelbar design: Ej stapelbar; Stapelbar; Annat
hu: Egymásra rakható kialakítás: Nem egymásra rakható; Egymásra rakható; Egyéb
tr: İstiflenebilir tasarım: İstiflenemez; İstiflenebilir; Diğer
lt-LT: Kraunama konstrukcija: Nekomplektuojama; Komplektuojama; Kita
zh-TW: 可堆疊設計: 不可堆疊; 可堆疊; 其他
ko: 적층형 설계: 비적층형; 적층형; 기타
da: Stabelbart design: Ikke-stabelbar; Stabelbar; Andet
sl-SI: Zložljiva zasnova: Ni mogoče zlagati; Zložljiva ena na drugo; Druga
it: Design impilabile: Non impilabile; Impilabile; Altro
vi: Thiết kế xếp chồng: Không thể xếp chồng; Có thể xếp chồng; Khác
ro-RO: Design stivuibil: Fără posibilitate de stivuire; Superpozabil; Altele
pt-PT: Design empilhável: Não empilhável; Empilhável; Outro
fi: Pinottava muotoilu: Ei pinottava; Pinottava; Muu